【裁判字號】    97,交簡上,12
【裁判日期】    971027
【裁判案由】    交通肇事逃逸
【裁判全文】
臺灣基隆地方法院刑事判決            97年度交簡上字第12號
上  訴  人
即  被  告  乙○○
上列被告因交通肇事逃逸案件，不服本院基隆簡易庭97年度基交
簡字第120號，中華民國97年4月10日第一審簡易判決（聲請案號
：96年度偵字第5912號、96年調偵字第161號，另97年5月22日裁
定更正）提起上訴，本院管轄之第二審合議庭判決如下：
    主  文
上訴駁回。
乙○○緩刑肆年。
    事實及理由
一、犯罪事實：乙○○於民國96年11月1日下午6時許（聲請簡易
    判決處刑書、簡易判決書誤載為下午5時40分許，應予更正
    ），駕駛車號4691-FM號自小客車，沿基隆市○○路往南榮
    路方向行駛，原應注意車前狀況，並禮讓行人先行，詎其在
    行經仁二路137巷口左轉時，適有甲○○沿仁二路自仁愛國
    小往信義國小方向穿越巷道行走。而依當時天候陰，日間自
    然光線，柏油路面，乾燥無缺陷，亦無障礙物，視距良好，
    並無不能注意之情事，乙○○竟疏於注意禮讓行人及車前狀
    況，致其駕駛之上開自小客車左側車頭擦撞甲○○，致甲○
    ○倒地，因而受有左肩、左髖部、左膝鈍挫傷左踝扭傷等傷
    害。此時，甲○○之雙腳在上開自小客車前後輪間，甲○○
    因懼遭車輾過，立即自地上爬起。詎乙○○明知肇事致甲○
    ○受傷後，竟未採取救護或其他必要措施，僅自車窗探頭查
    看，隨即駕車逃逸離去（乙○○涉犯過失害部分，因甲○○
    撤回告訴，另為不起訴之處分）。案經甲○○報警處理，經
    警循線追查，始查悉上情。
二、訊據被告乙○○於本院第二審合議庭審判時坦承上開犯行，
    核與證人即被害人甲○○於警訊之證述、於偵訊及本院第二
    審合議庭結證之情節相符，並有被害人甲○○衛生署基隆醫
    院診斷證明書、衛生署基隆醫院97年9月27日函（含附件急
    診病歷）、道路交通事故現場圖、道路交通事故調查報告表
    (一)、(二)、道路交通事故談話紀錄表、現場照片7張等附卷可
    稽；本件案事證明確，被告犯行堪予認定，應依法論科。
三、核被告所為，係犯刑法第185條之4之肇事逃逸罪。原審簡易
    判決認被告罪證明確，適用刑事訴訟法第449條第1項前段、
    第454條第2項，刑法第185條之4等規定，量處有期徒刑6月
    ，併諭知易科罰金之折算標準，經核認事用法並無違誤，量
    刑亦屬恰當，自應予以維持。上訴人即被告上訴意旨略以：
    當時其有跟被害人道歉，也有賠償和解，其現在收入有限，
    判6個月太重，其已認罪，其是因為繳不出錢來才上訴，請
    求給予緩刑等語。
四、查被告前未曾受有期徒刑以上刑之宣告，有臺灣高等法院被
    告前案紀錄表附卷可憑，一時失慮，而誤觸罪章，被告於案
    發後已與被害人達成調解（詳偵查卷所附調解書），於本案
    第二審合議庭審判時，業已深知悔悟，並當庭向被害人道歉
    ，被害人陳明願原諒被告，是被告經此教訓，應知所警惕，
    信無再犯之虞，因認對其宣告之刑以暫不執行為適當，爰併
    予宣告緩刑4年，以啟自新。
據上論斷，應依刑事訴訟法第455條之1第1項、第3項、第368條
，刑法第74條第1項第1款，判決如主文。
本案經檢察官丙○○到庭執行職務。
中    華    民    國    97    年    10    月    27    日
                  刑事第三庭  審判長法  官  鄭景文
                                    法  官  黃永定
                                    法  官  陳姵君
以上正本證明與原本無異。
本件不得上訴。
中    華    民    國    97    年    10    月    27    日
                                    書記官  李繼業
附錄論罪法條：
刑法第185條之4
駕駛動力交通工具肇事，致人死傷而逃逸者，處6月以上5年以下
有期徒刑。


司法院資訊處製作；財團法人民間司法改革基金會備份。
